

Juan Larry Martínez Rozo

Datos personales 🛇

Juan Larry Martínez Rozo

Carrera 8f este # 36g - 69 sur Bogotá, Colombia

+57 318 728 5529

jlmr92@outlook.es

17 de junio de 1992 Bogotá, Colombia

Soltero

Colombiano

 $\langle \rangle$

HTML Photoshop

CSS 3 Illustrator

SASS InDesign

After effects Bootstrap

WordPress Adobe XD

Idiomas

Español

Intereses



Camping

- Senderismo
- Ciclismo
- Protección Animal

Perfil profesional

Productor Multimedia con más de 4 años de experiencia en la creación de contenido gráfico impreso, digital, audiovisual y desarrollo web Font End, me he desempeñado en diferentes tipos de empresas donde he puesto en práctica cada uno de los conocimientos y he logrado aportar un valor agregado a lo equipos de trabajo en los que he estado.

Me destaco por el compromiso y la entrega que doy a cada uno de mis proyectos, soy una persona enérgica y dinámica llena de vitalidad me gusta preguntar todo en mi entorno laboral, ya que la curiosidad se mueve por mis venas. Muy tranquilo, agradable, reflexivo, detallista y en especial autodidacta. Creo soluciones creativas buscando fuera del molde, puedo desarrollar cualquier labor o función asignada con la mayor eficiencia, me desenvuelvo bien tanto en equipos como

Formación

TECNÓLOGO EN PRODUCCIÓN MULTIMEDIA

SENA

2018 - 2020

DISEÑO E INTEGRACIÓN DE MULTIMEDIA SENA

2017 - 2018

Experiencia

POLITÉCNICO GRANCOLOMBIANO

PRACTICANTE SENA

Creación de piezas gráficas para redes sociales y contenido interno de la institución con los comunicados por parte de la institución. Actualizaciones al sitio web a través del CMS Drupal de la institución que incluye editar, remover e insertar dentro del sitio con la información por parte de los diferentes departamentos de la institución. Creación y maquetación en HTML Y CSS de los mailing para él envió de las comunicaciones oficiales de la institución y mailing enviados por parte de agencia de publicidad interna de la institución (TROMPO).

VISIÓN Y MARKETING

DISEÑADOR GRÁFICO

2019 - 2020

Diseñar y adaptar los Key Visual de las diferentes marcas de la empresa a las distintas piezas de publicidad según el requerimiento, asi mismo la creación de piezas gráficas para la comunicación interna de la empresa y diferentes actividades en los puntos de venta.

AUROS COPIAS

DISEÑADOR GRÁFICO

2017 - 2018

Diseñar piezas gráficas y audiovisuales para las campañas de mercadeo, clientes de los diferentes puntos de ventas y comunicaciones internas dela empresa.

> Visita mi portafolio en: www.larrymartinez.com

